臺灣臺南地方法院刑事判決　　　　　　 100年度簡上字第85號
上　訴　人　臺灣臺南地方法院檢察署檢察官
被　　　告　吳郁仁
上列上訴人因被告犯詐欺案件，不服本院刑事庭民國一百年三月
四日以一百年度簡字第四二八號所為第一審簡易判決處刑（聲請
簡易判決處刑案號：一百年度偵緝字第五０號、第五一號），提
起上訴，暨移送併案審理（一百年度偵字第三六五九號、第四一
九八號、第四二四一號、第四二四二號），本院管轄之第二審合
議庭判決如下：
    主  文
原判決撤銷。
吳郁仁犯幫助詐欺取財罪，處有期徒刑參月，如易科罰金，以新
臺幣壹仟元折算壹日。又犯幫助詐欺取財罪，處有期徒刑肆月，
如易科罰金，以新臺幣壹仟元折算壹日。應執行有期徒刑伍月，
如易科罰金，以新臺幣壹仟元折算壹日。
    事  實
一、吳郁仁明知任何人均得以憑證件向各電信公司、代辦業者申
    辦行動電話門號使用，及向各郵局或銀行等金融機構申請存
    款帳戶，而一般人無故取得他人申辦之行動電話門號及金融
    帳戶存簿、金融卡等資料使用之行徑，進行收購者，所為常
    與財產犯罪密切相關，而可預見該等不自行申辦行動電話門
    號及帳戶使用，反而收取他人所申辦之行動電話門號及帳戶
    存摺、金融卡等資料使用之人，可能係遂行不法所有意圖用
    以詐騙他人，仍以縱若有人持以犯罪亦無違反其本意而基於
    幫助他人詐欺財物之不確定故意，而分別為下開幫助詐欺取
    財行為：
（一）吳郁仁因缺款花用，於民國九十八年九月間，閱覽中華日
      報廣告欄見有收購帳戶之訊息，即與對方聯繫，竟基於幫
      助他人詐欺取財之未必故意，即於九十八年九月十四日至
      位於臺南市○○路○段六十二號之國泰世華銀行臺南分行
      申辦帳號000000000000號帳戶存簿及金融卡
      （含密碼），於在臺南市○○路交與真實姓名、確實年籍
      均不詳之成年人及其所屬詐騙集團使用，而以此方式幫助
      該詐騙集團向他人詐取財物。該詐騙集團成員取得吳郁仁
      申辦上開帳戶存簿及金融卡（含密碼）等物後，即基於意
      圖為自己不法所有之犯意，於九十八年十月二十二日下午
      二時許，撥打電話與汪佳貞佯稱其涉犯洗錢案件，法院已
      發傳票傳喚欲開庭，並要求汪佳貞確認個人帳戶內之款項
      以釐清並非涉嫌人，致汪佳貞陷於錯誤，於是日下午三時
      三十分許，依該詐騙集團成員指示，至國泰世華銀行中和
      分行將個人帳戶內款項提領出後並以無摺存款方式將款項
      四萬七千元存入吳郁仁前開帳戶內，該款項即為詐騙集團
      成員持金融卡跨行提領方式提領一空。嗣經汪佳貞經友人
      提領並查詢後始知遭騙，並報警處理，而查悉上情。
（二）吳郁仁仍因缺款花用，見報紙上刊登收購手機之廣告，竟
      基於幫助他人詐欺取財之接續犯意，依該廣告上之電話與
      前開同一真實姓名、年籍均不詳之成年男子聯繫後，約定
      以每個門號新臺幣一千五百元之代價，故於九十八年十一
      月十一日至位於臺南市○○○路○段十六號之「家樂福電
      信股份有限公司安平門市」申辦門號000000000
      0、門號0000000000號行動電話門號，以及於
      九十八年十一月十三日至臺南市○區○○路五十一號之「
      威寶電信臺南永華直營服務中心」申辦預付卡門號000
      0000000號行動電話門號，於申辦後隔一至二日，
      在臺南市○○路及府前路口附近，將上開其申辦三行動電
      話門號交付與真實姓名、確實年籍均不詳之成年人及其所
      屬詐騙集團使用，並取得四千五百元之代價，而以此方式
      幫助該詐騙集團向他人詐取財物。該詐騙集團成員取得吳
      郁仁申辦之前開三門號行動電話門號後，即基於意圖為自
      己不法所有之犯意，而先後為下開詐欺取財行為：
  １、該詐騙集團成員先於九十八年十一月間某日，在自由時報
      廣告欄刊登不實應徵工作廣告，而詐騙取得陳丞世於九十
      六年二月十二日申辦之國泰世華銀行總行帳號00000
      0000000帳戶之存款簿、金融卡等資料（所涉犯幫
      助詐欺取財罪，經臺灣臺北地方法院檢察署檢察官以九十
      九年度偵字第二二八三號為不起訴處分）。該詐騙集團成
      員於九十八年十一月至十二月間某日，在ＰＣＨＯＭＥ露
      天拍賣購物網站內（電子信箱：ｉｌｏｖｅｙｏｕ000
      0000＠ｈｏｔｍａｉｌ．ｃｏｍ）刊登虛偽之販售Ｓ
      ＯＮＹ四十吋ＦＵＬＬ  ＨＤ液晶電視之廣告，並留下吳
      郁仁前揭在家樂福申辦交付之門號0000000000
      號行動電話供作聯絡之用，蔡淑芳於九十八年十二月一日
      在住家上網瀏覽後，陷於錯誤而購買，下標以一萬三千八
      百五十元訂購上開商品，於九十八年十二月一日自彰化銀
      行之帳戶轉帳一萬三千八百五十元至詐騙集團指示入陳丞
      世提供之上開國泰世華銀行總行之帳戶內，並為詐騙集團
      提領出。蔡淑芳遲未收受所購買商品又無法聯繫上賣家才
      知遭騙，經報警處理，才知上情。
  ２、詐騙集團成員復利用吳郁仁所申辦前開威寶電信行動電話
      預付卡門號0000000000號，於九十八年十二月
      三日上午九時許，撥打電話給王杉谷，向王杉谷佯稱為警
      員其涉嫌洗錢將遭通緝，並欲將其帳戶內款項凍結，及監
      管王杉谷使用之帳戶並清空帳戶，且須帳戶內之款項交予
      臺中地檢署書記官，致王杉谷陷於錯誤不疑有他，而依詐
      騙集團成員指示，於是日中午十二時許，至臺灣中小企業
      銀行（併案意旨書誤載為臺灣銀行）提領帳戶內款項二百
      八十六萬元，於同日下午二時三十分許，依詐騙集團成員
      指示在新北市○○區○○路二百四十九巷巷口前，將前開
      款項交付詐騙集團成員陳書鴻（陳書鴻涉犯詐欺等罪業經
      臺南地檢署以九十九年度偵緝字第一三四五號為不起訴處
      分）假冒之臺北地檢署檢察官「鍾孝」，陳書鴻並交付偽
      造之「臺中地檢署監管科收據」、「臺中地方法院地檢署
      監管科公文」等資料取信王杉谷。該詐騙集團成員食髓知
      味，於翌日即十二月四日上午十時許，仍以吳郁仁所申辦
      之威寶電信門號0000000000號等電話號碼聯繫
      王杉谷佯裝為承辦檢察官，並佯稱王杉谷之帳戶內尚有資
      金流向不明，須再將帳戶內之存款提領後，交與書記官監
      管，致王杉谷陷於錯誤，於同日十二時三十分許依詐騙集
      團成員指示至臺灣中小企業銀行（併案意旨書誤載為玉山
      銀行）提領款項三百二十二萬元，並於該日下午一時三十
      分時許，依詐騙集團成員指示在前開同一地點，將前開款
      項交付與詐騙集團成員陳書鴻，陳書鴻並交付偽造之「臺
      中地檢署監管科收據」、「臺中地方法院地檢署監管科公
      文」等資料，並誆稱於同年十二月七日後可憑公文及收據
      至臺北地檢署辦理退回款項手續。嗣經王杉谷發現有異，
      報警處理，而循線查悉上情。
  ３、詐騙集團成員於九十八年十二月間某日在ＰＣＨＯＭＥ露
      天拍賣購物網站（帳號：ｃｊｏ４ｖｍ０、電子郵件信箱
      ：ｃｙｅｇｓｕｅ３４８＠ｈｏｔｍａｉｌ．ｃｏｍ）刊
      登虛偽之販售ＬＶ型號Ｍ４０１５６、款式：Ｎｅｖｅｒ
        ｆｕｌｌ縮口肩背購物袋及ＬＶ大型購物袋之廣告，並
      留下吳郁仁提供之前揭門號0000000000號行動
      電話作為聯絡工具，粘迪舜於九十八年十二月二十九日中
      午十二時二十九分許，在住家上網瀏覽後，並以上開電話
      聯繫詐騙集團成員，詐騙集團成員並佯稱同意一次購買該
      二名牌包，共計一萬五千元，致黏迪舜因此陷於錯誤而同
      意購買，並依指示將一萬五千元轉入戴子謙申辦之中華郵
      政股份有限公司大肚郵局00000000000000
      號帳號之帳戶內（戴子謙所犯幫助詐欺取財罪部分，經臺
      灣臺中地方法院以九十九年度中簡上字第三八二號判處有
      期徒刑五月確定），隨即為詐騙集團提領出。粘迪舜遲未
      收受所購買商品又無法聯繫上賣家，經報警處理，始查悉
      上情。
  ４、詐騙集團成員於九十八年十二月間某日在奇摩露天拍賣購
      物網站（帳號：ｃｅｒｄｅｒｕｓｔ）刊登虛偽販售日立
      空氣清淨除濕機一部（型號ＲＤ－２００Ｊ），並留下吳
      郁仁上揭申辦之威寶電信行動電話預付卡門號00000
      00000號行動電話作為聯絡之用。陳駿賢於九十八年
      十二月二十九日下午二時許，在住家上網瀏覽後，因而陷
      於錯誤，以五千一百五十元下標購買上開型號之日立除濕
      機一臺，並依詐騙集團成員指示，於同日自其申設之郵局
      帳戶轉帳入詐騙集團指定之戴子謙申辦之大肚郵局帳號0
      0000000000000帳戶內（戴子謙所犯幫助詐
      欺取財罪部分，經臺灣臺中地方法院以九十九年度中簡上
      字第三八二號判處有期徒刑五月確定），並為詐騙集團成
      員跨行提領提領出。嗣因陳駿賢遲未收到購買商品，亦無
      法聯繫上賣家，經報警處理，始知上情。
  ５、詐騙集團成員於九十九年一月四日下午二時十分許，利用
      網路聊天室以聊天約見面方式欲行詐騙，李子豪於是日在
      住處使用電腦上網路聊天室，詐騙集團成員佯稱欲相約見
      面，李子豪不疑有他，而依照指示至位於臺北市○○○路
      與松江路口後，詐騙集團成員即使用吳郁仁在家樂福所申
      辦後而交付之門號0000000000號等號碼行動電
      話聯繫，訛稱需先至提款機操作以確認身分，並聲稱李子
      豪因操作錯誤，須匯款才能解決，致李子豪陷於錯誤，並
      依詐騙集團指示提款二萬九千元後，存入所指定之盧寘瑋
      所申辦之渣打銀行新莊分行帳號00000000000
      000號之帳戶內（盧寘瑋所犯幫助詐欺取財罪部分，經
      臺灣板橋地方法院以九十九年度簡字第四五八三號判處拘
      役三十日確定），李子豪之後發現受騙，即報警處理，而
      查出上情。
二、案經告訴人汪佳貞、粘迪舜分別報請臺南市警察局第二分局
    、臺南市警察局歸仁分局，分別報請臺灣臺南地方法院檢察
    署檢察官偵查後聲請簡易判決處刑暨移送本院併案審理。告
    訴人陳駿賢訴請苗栗縣政府通霄分局報請臺灣苗栗地方法院
    檢察署檢察官偵查呈請臺灣高等法院檢察署檢察長核轉臺灣
    臺南地方法院檢察署檢察官偵查後聲請簡易判決處刑。告訴
    人王杉谷訴請臺北縣政府警察局中和第一分局報請臺灣板橋
    地方法院檢察署檢察官偵查後移送本院併案審理。告訴人李
    子豪訴請臺北市政府警察局大安分局報請臺灣臺北地方法院
    檢察署檢察官偵查後呈請臺灣高等法院檢察署檢察長核轉臺
    灣臺南地方法院檢察署檢察官偵查後移送本院併案審理。
    理  由
壹、證據能力部分：
    按被告以外之人於審判外之言詞或書面陳述，除法律有規定
    者外，不得作為證據，刑事訴訟法第一百五十九條第一項定
    有明文。又按被告以外之人於審判外之陳述，雖不符刑事訴
    訟法第一百五十九條之一至第一百五十九條條之四之規定，
    而經當事人於審判程序同意作為證據，法院審酌該言詞陳述
    或書面陳述作成時之情況，認為適當者，亦得為證據，刑事
    訴訟法第一百五十九條之五第一項定有明文。查本案下述具
    有傳聞性質之證據，被告及檢察官於言詞辯論終結前均未聲
    明異議，且經本院審酌上開證據製作時之情況，並無違法不
    當及證明力明顯過低之瑕疵，均適宜作為本案證據，揆諸前
    揭說明，各該證據均有證據能力，合先敘明。
貳、本院得心證之理由：
  一、上揭犯罪事實，業據被告吳郁仁於警、偵訊及本院準備程
      序及審理時均坦承不諱，核與證人即被害人汪佳貞、陳駿
      賢、王杉谷、蔡淑芳、粘迪舜、李子豪等人分別於警、偵
      訊中指述相符，且有上開證人汪佳貞提出之國泰世華銀行
      存款憑證客戶收執聯、詐騙集團成員所交付偽造「臺灣雲
      林地方法院檢察署偵查卷宗」傳真、臺北縣政府警察局中
      和第二分局中原派出所受理刑事案件報案三聯單、受理詐
      騙帳戶通報警示簡便格式表、內政部警政署反詐騙諮詢專
      線紀錄表（汪佳貞報案），證人陳駿賢提出之中華郵政公
      司自動櫃員機交易明細表、奇摩電子信箱網頁相關下標、
      購買、匯款等資料、中華郵政股份有限公司豐原郵局於九
      十九年三月八日以營第０九九０二００三九九號函附戴子
      謙申辦之帳號00000000000000帳戶之開戶
      基本資料及交易明細、苗栗縣政府警察局通霄分局苑裡分
      駐所受理刑事案件報案三聯單、受理詐騙帳戶通報警示簡
      便格式表、內政部警政署反詐騙諮詢專線紀錄表（陳駿賢
      報案）、被告吳郁仁所申辦0000000000行動電
      話之雙向通聯紀錄資料、證人王杉谷提出之台灣中小企業
      銀行帳號00000000000及帳號0000000
      0000之帳戶存簿內頁轉帳明細（併辦意旨誤載為郵局
      ）、監視器翻拍畫面、偽造之「臺中地檢署監管科收據」
      、「臺中地方法院地檢署監管科公文」等資料、證人陳丞
      世使用之門號0000000000之通聯調閱查詢單、
      蔡淑芳提出之彰化銀行自動櫃員機交易明細表、奇摩拍賣
      資料、奇摩拍賣物照片、露天拍賣電子信箱網頁資料、國
      泰世華商業銀行營業部於九十八年十二月十八日以國世業
      字第０九八００一七三０二號函附陳丞世申辦之帳號00
      0000000000帳戶之開戶基本資料及交易明細、
      屏東縣警察局東港分局林邊分駐所受理刑事案件報案三聯
      單、內政部警政署反詐騙諮詢專線紀錄表（蔡淑芳報案)
      ，證人粘迪舜提出之玉山銀行綜存戶交易資料查詢單、奇
      摩拍賣資料、奇摩拍賣物照片、臺南縣警察局歸仁分局歸
      仁派出所受理詐騙帳戶通報警示簡便格式表、內政部警政
      署反詐騙諮詢專線紀錄表（粘迪舜報案），證人李子豪所
      有之國泰世華銀行帳號000000000000帳戶之
      交易明細表、臺北市政府警察局大安分局受理詐騙帳戶通
      報警示簡便格式表、內政部警政署反詐騙諮詢專線紀錄表
      （李子豪報案）、渣打國際商業銀行新莊簡易型分行於九
      十九年一月二十日以渣打商銀新莊字第０九九０００一三
      號函附之存戶盧寘瑋帳號00000000000000
      帳戶之開戶人申請資料及交易明細，及被告吳郁仁申辦之
      威寶電信0000000000號行動電話預付卡服務申
      請書、通聯調閱查詢單、家樂福電信於九十九年九月三日
      以家樂福電信字第０九九０九００五三號函附被告吳郁仁
      申辦之門號0000000000號行動電話門號之用戶
      基本資料、申請書及於九十九年二月九日以家樂福電信字
      第０九九０二０一四一號函附被告吳郁仁申辦之門號00
      00000000號行動電話門號之用戶基本資料、國泰
      世華銀行臺南分行帳號：000000000000之帳
      戶開戶資料及交易明細資料在卷足佐。綜上，可認被告自
      白與事證相符，堪採為認定其犯罪事實之證據。
  二、按任何人皆可自行前往電信機構申請行動電話門號及向各
      郵局或銀行等金融機構申請存款帳戶，並無特別之窒礙，
      而一般人無故取得他人申辦之行動電話門號及金融帳戶存
      簿、金融卡、密碼等資料使用之行徑，顯係為隱蔽真實使
      用者有關電話聯繫及資金轉入、提領等事宜，所為則常與
      財產犯罪密切相關，而可預見自己申請之行動電話門號及
      帳戶提供與自己無相關之他人使用，可能因此幫助他人從
      事詐欺犯罪行為，致使被害人及警方追查無門。並觀諸現
      今社會，詐騙者蒐購人頭帳戶及行動電話，持以作為詐欺
      取財犯罪所得掩飾之用，常有所聞，出售行動電話門號及
      帳戶予非親非故之人，受讓人可能係為從事詐欺犯罪，已
      屬人盡皆知之事。被告因缺款使用，將自行申辦之帳戶以
      七千元及其申辦之行動電話門號每個以一千五百元之代價
      售與真實姓名、年籍均不詳之成年男子，被告顯可預見該
      收購者係欲利用其收購得之行動電話門號及帳戶作為詐欺
      等犯罪行為使用，竟仍將上述行動電話門號及帳戶交付予
      不熟識之人，因而供詐騙犯罪集團作為上開詐欺取財犯罪
      使用，並不違反其本意，其有幫助他人犯詐欺取財罪之不
      確定故意至明。
  三、綜上，本案事證明確，被告犯行洵堪認定。
  四、核被告吳郁仁先後出售其申辦之金融帳戶存簿、金融卡及
      其申辦之行動電話門號之所為，均係犯刑法第三十條第一
      項、第三百三十九條第一項幫助詐欺取財罪。被告係幫助
      他人犯罪，均應依刑法第三十條第二項之規定，按正犯之
      刑減輕之。查被告於九十八年十一月十一日及十三日先後
      申辦前述行動電話門號後，均以一千五百元之價格出售與
      不詳姓名、年籍之成年男子所組之詐騙集團成員使用，顯
      係在時間、空間之密接下，基於同一幫助詐欺取財之犯意
      下之接續行為，為接續犯，僅論一幫助詐欺取財罪。又被
      告以一交付行動電話門號之行為，幫助詐騙集團遂行詐得
      被害人陳駿賢、王杉谷、粘迪舜、李子豪等四人之財物，
      係一行為而觸犯數幫助詐欺取財罪名，為想像競合犯，應
      從一重之幫助詐欺取財罪論斷。被告先後出售其申辦之國
      泰世華銀行帳戶存簿、金融卡（含密碼）資料及其申辦之
      行動電話門號，供詐騙集團成員利用為詐騙行為收取款項
      及聯繫等工具之所為，犯意各別，行為與時間不同，應分
      論並罰之。臺灣臺南地方法院檢察署檢察官以一百年度偵
      字第四一九八號、四二四一號、四二四二號併案審理即前
      述有關被害人粘迪舜、李子豪部分所示之幫助詐欺取財犯
      行部分，及以一百年度偵字第三六五九號併案審理前述被
      害人王杉谷所示被告幫助詐欺取財犯行部分，雖均未據公
      訴人起訴，另有關被害人蔡淑芳上網購物遭詐騙部分，被
      告亦犯幫助詐欺取財罪部分，亦未經公訴人提起公訴，亦
      未併案，但此部分犯行與業經起訴有罪部分之犯行，具想
      像競合之裁判上一罪之關係，均為起訴效力所及，本院自
      得一併審理，附此敘明。
  五、原審以被告罪證明確，依刑事訴訟法第四百四十九條第一
      項前段、第三項、第四百五十四條第二項，刑法第三百三
      十九條第一項、第三十條、第四十一條第一項前段、第五
      十一條第五款，刑法施行法第一條之一等規定，判處被告
      吳郁仁犯幫助共同詐欺罪，處有期徒刑三月；又犯幫助共
      同詐欺取財罪，處有期徒刑三月。應執行有期徒刑五月，
      如易科罰金，以新臺幣壹千元折算一日，固非無見，惟查
  （一）原審對於前開移送併案審理部分，即被告基於同一犯意
        ，接續或同時出售其申辦前開行動電話門號，幫助詐欺
        集團實施詐欺行為，致被害人王杉谷、粘迪舜、李子豪
        等人受詐騙，為一行為觸犯數罪名之想像競合犯，具有
        裁判上一罪之關係，依審判不可分原則，其出售所申辦
        之門號0000000000號行動電話門號部分亦應
        為起訴效力所及，原審未及斟酌審判，難認原判決允當
        ，是檢察官上訴意旨指摘原判決不當，為有理由，自應
        由本院撤銷改判。
  （二）另臺灣臺南地方法院檢察署一百年度偵字第四一九八號
        、第四二四一號、第四二四二號移送併案審理意旨一、
        犯罪事實中之（一）部分略以：詐騙集團成員於九十八
        年十一月底某日，在報上刊登不實應徵工作之廣告，並
        留下被告吳郁仁在家樂福電信股份有限公司安平門市所
        申辦前開門號0000000000號行動電話號碼作
        為聯繫使用，使被害人陳世丞陷於錯誤而與其聯繫應徵
        工作，並於九十八年十一月三十日交付其個人申辦之國
        泰世華商業銀行帳號00000000000000號
        之帳戶存摺、金融卡及密碼等資料後轉與詐騙集團成員
        使用作為詐騙工具，認被告吳郁仁此部分涉犯刑法第三
        十條第一項前段、第三百三十九條第一項之幫助詐欺取
        財罪嫌。又被告吳郁仁前曾被訴幫助詐欺取財罪，經臺
        灣臺南地方法院檢察署檢察官以九十九年度偵緝字第五
        十號、第五十一號聲請簡易判決處刑，本院於一百年三
        月四日以一百年度簡字第四二八號為第一審判決，經同
        前述檢察署檢察官於一百年三月二十四日以一百年度上
        字第五六號上訴書提起上訴，現由本院審理中，而認被
        告吳郁仁販賣行動電話門號卡之幫助詐欺取財罪之犯行
        與前開判決部分係同一時間、地點、價格及方式交付，
        可認被告吳郁仁是以一交付行為同時交付多組門號，為
        一行為觸犯數罪名之想像競合犯，係裁判上一罪關係，
        為同一案件，爰移請併案審理云云。然查，依此部分資
        料所呈，證人陳丞世所述見報所載之應徵廣告後進行聯
        繫應徵電動玩具工作，並因對方要求查證信用而交付其
        個人申辦之帳戶存摺、金融卡及告知密碼，其中於九十
        八年十一月三十日與對方聯繫共八通電話，對方聯繫為
        二門號，分別為0000000000號及00000
        00000號行動電話號碼部分，為證人陳丞世於警詢
        中陳述甚詳，並有證人陳丞世所申辦門號000000
        0000號行動電話之通聯調閱查詢單一份在卷可憑，
        則其中並無任何行動電話門號為被告吳郁仁所申辦前開
        之門號為詐騙集團利用為與被害人陳丞世聯繫使用，可
        認此部分併案意旨所指被告吳郁仁提供其申辦之門號0
        000000000號行動電話號碼與詐騙集團成員使
        用，而詐騙得被害人陳丞世所申辦之帳戶資料云云，顯
        有誤會。是此部分移送併辦案件與本案間顯無成立想像
        競合犯或接續犯之餘地。是本院無從併予審理，應退由
        檢察官另為適法之處理，併此敘明。
  六、爰審酌被告因缺款貪圖小利，即出售其申辦之帳戶存款簿
      、金融卡及其申辦之行動電話門號與不認識之人轉與詐騙
      集團成員使用，向被害人等詐欺財物之犯罪動機、目的、
      手段，所為等同助長犯罪，其行為嚴重影響社會交易安全
      產生，並增加政府查緝此類犯罪之困難，且致上開被害人
      受有財產上損失，及其犯罪後坦承犯行之態度、生活狀況
      等一切情狀，分別量處如主文所示之刑，並諭知易科罰金
      之折算標準，並定應執行刑，暨諭知易科罰金之折算標準
      。
據上論斷，依刑事訴訟法第四百五十五條之一第一項、第三項、
第三百六十九條第一項前段、第三百六十四條、第二百九十九條
第一項前段，刑法第三十條第一項前段、第二項、第三百三十九
條第一項、第五十五條、第五十一條第一項第五款、第四十一條
第一項前段，刑法施行法第一條之一，判決如主文。
本案經檢察官郭書鳴到庭執行職務。
中    華    民    國   100    年    6     月    10    日
                  刑事第十三庭審判長法  官  吳勇輝
                                    法  官  熊祥雲
                                    法  官  程克琳
以上正本證明與原本無異。
本件不得上訴。
                                    書記官  康紀媛
中    華    民    國   100    年    6     月    10    日
附錄本案論罪科刑法條
刑法第339 條第1 項：
意圖為自己或第三人不法之所有，以詐術使人將本人或第三人之
物交付者，處 5 年以下有期徒刑、拘役或科或併科 1 千元以下
罰金。